# 求助陈版, 自有土地建造房屋，拟将来一并出售处理

提问人：hcm6895 时间：2019-02-19 11:09:31
B 公司向 A 公司购买土地，且A 公司需按 B 公司要求在该土地上建造厂房，建成后一并转让。已签订合同且已经预收部分合同款。厂房正在建设中请问 A 公司如何会计处理，土地使用权是否应转入投资性房地产-在建？，其摊销应如何处理？

回答人：chenyiwei
这种情况，应将合同总价合理区分为两部分：（ 1 ）转让土地使用权的价款；（ 2 ）代建房屋的价款。
对于（ 1 ），土地使用权继续确认为无形资产，后续处置时按无形资产处置处理，确认资产处置损益。
对于（ 2 ），应在建造期间，按建造合同准则规定确认提供代建服务的收入，结转代建成本。